---
title: "Tema 4: Fundamentos de Business Intelligence"
subtitle: "ADE. 172821. Sistemas de Información"
author: "Mónica Cortiñas"
institute: "Universidad Pública de Navarra"
date: "Curso 2019-2020 (actualizada: `r format(Sys.time(), '%d/%m/%Y')`)"
output:
  xaringan::moon_reader:
    css: [default, styles/general.css, styles/xaringan.css, css/specific.css]
    lib_dir: libs
    nature:
      highlightStyle: github
      highlightLines: true
      countIncrementalSlides: false
---

```{r setup, include=FALSE}
options(htmltools.dir.version = FALSE)

```

```{r, include = FALSE, eval = knitr::opts_knit$get("rmarkdown.pandoc.to") == "html"}
# Enables Font Awesome in HTML based bookdown outputs.
fa <- rmarkdown::html_dependency_font_awesome()
htmltools::tagList(fa)
```



layout: true

<div class="my-footer"><span>Sistemas de Información <u>Tema 4</u></span></div>


---
class: center, middle, remark-inverse 

# Estructura

---
class: middle

# Secciones

### 4.1 Introducción
### 4.2 Organización de datos en un entorno tradicional
### 4.3 El enfoque de base de datos relacional
### 4.4 Business Intelligence
### 4.5 Big Data e Inteligencia Artificial

---
class: middle

## Objetivos de aprendizaje


### 1.- Conocer los problemas de gestionar datos en un entorno tradicional y cómo se resuelven mediante la administración de bases de datos.

### 2.- Conocer los principios de diseño de bases de datos.


### 3.- Conocer los requisitos en la empresa para administrar los datos.

### 4.- Entender los desafíos e implicaciones del Big Data.


```{r child='1_intro.Rmd'}
```

---

```{r child='2_datos.Rmd'}
```
---

```{r child='3_basesdatos.Rmd'}
```
---

```{r child='4_bi.Rmd'}
```
---

```{r child='5_bigdata.Rmd'}
```
---

class: middle

# Secciones

### 4.1 Introducción
### 4.2 Organización de datos en un entorno tradicional
### 4.3 El enfoque de base de datos relacional
### 4.4 Business Intelligence
### 4.5 Big Data e Inteligencia Artificial

---

```{r child='contact_mcortinas.Rmd'}
```




